JOHN CASTEX

Résumé

Informaticien comptant 10 ans d'expérience. Expertise dans les domaines de la conception et du développement de logiciels ainsi que dans l'installation d'applications web spécifiques. Maîtrise de plusieurs types de langages informatiques et capable de travailler sur différentes plateformes. Autonome mais capable de travailler en équipe. Grande disponibilité.

Expériences professionnelles

Octobre 2013 – aujourd'hui Informaticien Coritan Informatics SA 83 TOULON

- Analyse de l'ergonomie dâ€~applications
- Conception de programmes spécifiques
- Collaboration avec des graphistes pour création d†applications
- Mises á jour de fonctionnalités sur logiciels
- Contacts avec sociétés clientes

Décembre 2010 – septembre 2013 Informaticien Descar Technologies 31 TOULOUSE

- Analyse des performances des logiciels
- Définition des fonctionnalités à créer
- Création de sites web
- Conception de systèmes embarqués

Octobre 2006 – novembre 2010 Informaticien Indépendant 92 NANTERRE

- Création de solutions pour pages web
- Développement de stratégies de Web responsive
- Gestion de la planification
- Définition du besoin en logiciels auprès du client

Formation

- Diplôme universitaire de technologie informatique obtenu en 2009 á l'université de Paris 2
- Stage de formation Visual Basic en 2008

Qualités et langues parlées

Très bonne maîtrise de l'anglais : 750 points obtenus au TOEIC Bilingue en allemand (11 ans passés á Berlin) Quelques notions en chinois

Compétences professionnelles

Aptitude à développer et à concevoir des logiciels dans des délais contraints.

Expérimenté dans la gestion de projets, l'analyse des besoins du client et le débogage de programmes.

Grande curiosité intellectuelle et capacité d'adaptation aux nouvelles évolutions informatiques.

Actif sur les réseaux sociaux et certains blogs.

Connaissances informatiques

Expertise sur Visual Basic et différents langages informatiques comme SQL, Java, JavaScript ou encore C++.

Passionné de programmation et de conception de logiciels.